# 与资产相关的政府补助问题

提问人：guaiguaixiong 时间：2020-06-05 10:04:00
请问陈老师 与相关项目有关的政府补助 计入递延收益 在项目转固后 在形成资产的折旧年限内进行摊销 确认其他收益
如果此部分资产涉及多种折旧年限的设备， 在实务处理过程中
1 、可否以某一类资产折旧年限进行摊销？
2 、在摊销时 是否只要项目转固就可以摊销 而不一定非得看这部分补助是否支付给相应的供应商 对外支付？

回答人：chenyiwei
1 、一般不建议只按某类资产的折旧年限摊销，但可以考虑根据重要性原则确定能否接受简化处理。
2 、是。